【裁判字號】    95,訴,1098
【裁判日期】    951031
【裁判案由】    給付貨款
【裁判全文】
臺灣板橋地方法院民事判決              95年度訴字第1098號
原      告  良達科技股份有限公司
法定代理人  乙○○○
訴訟代理人  丁○○
被      告  菘凱科技股份有限公司
法定代理人  丙○○
訴訟代理人  呂思家律師
上列當事人間請求給付貨款事件，經本院於中華民國95年10月17
日言詞辯論終結，判決如下：
    主  文
被告應給付原告新臺幣陸拾萬零貳佰伍拾捌元，及自民國九十
五年三月九日起至清償日止，按年息百分之五計算之利息。
訴訟費用由被告負擔。
本判決於原告以新臺幣貳拾壹萬元供擔保後，得為假執行；如被
告以新臺幣陸拾萬零貳佰伍拾捌元為原告預供擔保，免為假執
行。
    事實及理由
一、原告起訴主張：被告於民國（下同）93年8 月13日起分別向
    原告採購模具、治具及P.C.B 板，原告已交貨完畢，合計被
    告應給付之總金額為新臺幣（下同）2,185,954 元，惟被告
    截至94年9 月尚積欠920,850 元之貨款尚未給付，經原告委
    請律師發函催討後，被告已再給付290,850 元，迄今尚有
    630,258 元之貨款未給付，經告委請律師再次發函，但被告
    置之不理，為此基於買賣契約，請求被告給付貨款等語，並
    聲明：被告應給付原告630,258 元及自起訴狀繕本送達被告
    翌日起至清償日止，按年息5%計算之利息。願供擔保請准宣
    告假執行。
二、被告則以：被告向原告採購P.C.B 零組件，各該採購單內均
    有確定之交貨期限，例如採購單編號AＺ000000000 、採購日
    期93年8 月13日、交貨日期昀為同年8 月31日，對照原告所
    出具彙總表內所列相同之採購單編號AＺ000000000 ，除前6
    筆發票日期載為93年8 月31日、其餘自第7 筆為同年9 月8
    日、第8 筆為9 月10日、第9 筆為9 月11日、第10筆為9 月
    16日、第11至13筆為94年10月11日、第14筆為94年10月27日
    （已退回原告），原告遲延交貨至為明顯，而原告遲延給付
    之期間，造成被告客戶極度不滿，影響被告之商譽，且因原
    告遲延交貨近1 年，被告之客戶早已取消訂單，該給付對被
    告已無任何利益可言。再依彙總表所列交貨數量，亦可證明
    原告未按被告之採購單所訂購之數量交貨，亦即交貨量不足
    ，且不良率顯有偏高，原告之產品確有瑕疵等語，資為抗辯
    。並聲明：原告之訴及其假執行之聲請均駁回。如受不利判
    決，被告願供擔保，請准宣告免為假執行。
三、兩造不爭執之事實：
１、被告自93年8 月13日起分別向原告採購模具、治具及P.C.B
    板。
２、原告交付被告所訂購之模具、治具及P.C.B 板，被告業已受
    領。
３、原告曾委請律師發函列出模具費115,500 元、治具費175,35
    0 元及成品630,000 元，合計920,850 元，被告於收受上開
    通知後對於上開模具費及治具費已清償，尚欠貨款630,258
    元因被告有爭執，就此部分尚未付清。
四、本件兩造之爭點在於被告主張原告之給付有所遲延及交付之
    貨品中有數量不足及有瑕疵之情形，而拒絕上開貨款630,25
    8 元之給付是否有理由？經查：
(一)原告主張被告於93年8 月13日起先後向原告採購模具、治具
    及P.C.B 板，原告業已交貨於被告，並經被告受領，業據原
    告提出採購單影本7 紙、請款發票影本29紙及彙總表影本1
    紙在卷可稽，而被告除對於上開94年10月27日及94年11月9
    日2 紙請款發票有所爭執外，其餘並不爭執，惟被告辯以因
    原告交貨遲延，造成被告之客戶極度不滿且早已取消訂單，
    影響被告之商譽云云，而被告上開抗辯原告遲延交付，係以
    採購單上之交貨日期與發票日期並不相同為其理由；惟查：
    依一般交易習慣買方將採購之貨品以採購單傳真（或其他之
    方式）送達於賣方，而賣方將買方所欲採購之貨品，依買方
    所指定之日期交付於買方，之後再依所約定貨款給付之時間
    開立請款發票於買方向其請款為是。本件依上開採購單上所
    載「出貨地址：高雄市○鎮區○○路248 之23號5 樓，發票
    抬頭：菘凱科技股份有限公司高雄加工出口區分公司，發票
    寄送地址：台北縣235 中和市○○路186 號14樓之4 ，付款
    方式：月結60天」，是依上開採購單之記載，交貨日期與發
    票上載之日期自不可能完全相同。是以證人即被告公司之採
    購人員甲○○於本院言詞辯論時證稱：「廠商進貨之後我們
    會要求廠商提出出貨單、發票，我們依據數量點收開立收料
    單，並進行驗貨，驗收合格後我們再根據這些單據作發票請
    款的動作」，顯與上開請款單記載事項不符；況證人甲○○
    係被告公司之職員，其證詞恐有偏頗被告之虞，所為之證詞
    自難認係客觀可供憑採，故認證人甲○○上開之證詞，不足
    採信。又原告依被告之指示日期給付貨物，距原告起訴時（
    95年3 月2 日）已有1 年8 月之久，其間亦未見被告對於原
    告遲延給付，有任何通知原告之證據提出，此顯不符合一般
    交易習慣。至被告提出其內部通告上載有「統計6 次的交貨
    紀錄有延遲交貨、交貨量不足，及不良率過高的情事發生」
    ，惟此屬被告公司內部文件，以及被告客戶漢明實業公司、
    日商NISSHO、NIPPON取消訂單之通知，然上開通知亦無法證
    明確與原告有關，且亦為原告所否認，自難採為原告遲延交
    貨之證據。從而；被告辯以原告有遲延給付情事云云，洵屬
    無據。
(二)又被告辯以原告所交付之貨物中有數量不足，及不良率過高
    貨物有瑕疵情事云云，惟為原告所否認，雖被告提出上開載
    有「統計6 次的交貨紀錄有延遲交貨、交貨量不足，及不良
    率過高的情事發生」之被告公司通告，及上開證人甲○○證
    稱：「交貨的時候就發生品質不良，且一直在發生及未依據
    單據交貨」，惟查：原告主張被告係於93年8 月13日起先後
    向其採購模具等貨品，倘果如被告所言，原告所交付貨品數
    量不足，及不良率過高之情事，被告又何以驗收合格，且其
    間距原告起訴請求給付貨款時長達1 年8 月之久，亦未見被
    告以書面通知原告何一筆交付貨物中，有短少數量若干，或
    其中有若干不良品之情事，此自有悖於正常之交易習慣；況
    被告身為買方，而原告為賣方，倘真有如被告指稱數量不足
    ，及不良品瑕疵之重大違反契約約定之情形，被告（買方）
    於當次或下次交易時即會向原告（賣方）反應甚而扣款之情
    事，更嚴重時亦會停止與原告之交易，轉而向其他賣方交易
    ，方屬正途，焉有長達1 年8 月之久未有任何反應，直至原
    告向其催討貨款時始主張數量不足及有所瑕疵。是被告空言
    辯以原告交付貨品中有數量不足及有瑕疵云云，亦屬無據，
    顯不可採。
五、原告請求被告給付貨款630,258 元及自起訴狀繕本送達翌日
    即95年3 月9 日起至清償日止，按年息5%計算之利息，為有
    理由，應予准許。兩造陳明願供擔保請為告假執行或免為假
    執行，經核均與規定相符，爰分別酌定相當之擔保金額予以
    宣告之。
六、因本案事證已臻明確，兩造其餘主張、陳述及所提之證據暨
    攻擊防禦方法，經本院審酌後，認與本案判斷結果無影響，
    均毋庸再予一一審酌。
七、結論：原告之訴為有理由，依民事訴訟法第78條、第390 條
    第2 項、第392 條，判決如主文。
中    華    民    國    95    年    10    月    31    日
                     民事第二庭  法  官  潘  長  生
以上正本係照原本作成。
如對本判決上訴，須於判決送達後20日內向本院提出上訴狀。
中    華    民    國    95    年    10    月    31    日
                            書記官  許 清 琳


司法院資訊處製作；財團法人民間司法改革基金會備份。
